臺灣高等法院刑事裁定
111年度聲字第802號
聲  請  人  臺灣高等檢察署檢察官
受  刑  人  陳于豪



上列聲請人因受刑人數罪併罰有二裁判以上，聲請定其應執行之
刑（聲請案號：111年度執聲字89號），本院裁定如下：
    主  文
陳于豪犯如附表所示各罪所處之刑，應執行有期徒刑參年拾月。
    理  由
一、聲請意旨略以：受刑人陳于豪（下稱受刑人）因違反毒品危
    害防制條例等數罪，先後經判決確定如附表所示（檢察官聲
    請書誤載部分，已經本院更正如本裁定之附表所載），應依
    刑法50條第1項、第53條、第51條第5款規定，定其應執行之
    刑，爰依刑事訴訟法第477條第1項聲請裁定等語。
二、經查：受刑人犯如附表所示各罪，先後經法院分別判處如附
    表所示之刑，均經確定在案，且受刑人所犯如附表所示各罪
    ，其犯罪時間均在附表編號1之罪於民國103年1月6日判決確
    定之前，本院並屬犯罪事實最後判決之法院，有卷附受刑人
    之前案紀錄表及如附表所示各該刑事裁判可參，則檢察官向
    本院聲請對如附表所示各罪合併定其應執行之刑，於法有據
    。審酌受刑人所犯如附表所示之9罪，均係販賣第三級毒品
    ，皆屬侵害社會法益之罪，且其各罪之犯罪時間尚屬接近，
    獨立性較低，惟因其所為販賣毒品對社會法益之侵害效應大
    ，仍應酌定相當之刑期，始足以發揮刑罰嚇阻犯罪之功能及
    達矯治教化之必要程度，兼衡受刑人年紀將近30歲、現有正
    當工作之日後更生，及其對於本件定刑之意見（見本院卷第
    103至111頁）等一切情狀，爰定其應執行之刑如主文所示。
三、據上論斷，應依刑事訴訟法第477條第1項，刑法第50條第1
    項前段、第51條第5款、第53條，裁定如主文。
中    華    民    國   111    年     3    月    17    日
                  刑事第二十二庭審判長法  官  王美玲
                                      法  官  葉韋廷 
                                      法  官  陳銘壎
以上正本證明與原本無異。
如不服本裁定，應於收受送達後五日內向本院提出抗告狀。
                                      書記官  吳思葦
中    華    民    國   111    年      3   月    17    日
附表：受刑人陳于豪定應執行刑案件一覽表
編            號  1 2 罪            名  販賣第三級毒品 販賣第三級毒品 宣     告     刑  有期徒刑2年 有期徒刑1年6月 犯罪日期（民國）  102年7月4日（聲請書誤載為102年6月25日） 102年6月21日 偵查機關及案號  臺灣桃園地方檢察署102年度偵字第14678號 臺灣桃園地方檢察署105年度偵字第14627號 最  後  事實審 法    院 臺灣桃園地方法院 臺灣高等法院  案    號 102年度訴字第804號 109年度上訴字第1950號  判決日期 102年12月11日 110年3月31日 確  定    判  決 法    院 臺灣桃園地方法院 最高法院  案    號 102年度訴字第804號 110年度台上字第5770號   判    決 確定日期 103年1月6日  110年12月9日 備            註  桃園地檢署103年度執緩字第136號(上開判決原宣告之緩刑，經桃院地院以103年度撤緩字第275號裁定撤銷） 1.桃園地檢署110年度執字第571號 2.受刑人編號2至9之罪刑，曾經桃園地院以106年度訴字第772號判決合併定刑有期徒刑2年2月，其不服上訴後，由本院以上開判決駁回上訴，其不服再提起第三審上訴後，由最高法院於110年12月9日以110年度台上字第5770號判決從程序上駁回上訴。 

編            號  3 4 罪            名  販賣第三級毒品 販賣第三級毒品 宣     告     刑  有期徒刑1年6月 有期徒刑1年6月 犯罪日期（民國）  102年6月21日 102年6月25日 偵查機關及案號  臺灣桃園地方檢察署105年度偵字第14627號 臺灣桃園地方檢察署105年度偵字第14627號 最  後  事實審 法    院 臺灣高等法院 臺灣高等法院  案    號 109年度上訴字第1950號 109年度上訴字第1950號  判決日期 110年3月31日 110年3月31日 確  定    判  決 法    院 最高法院 最高法院  案    號 110年度台上字第5770號 110年度台上字第5770號  判    決 確定日期 110年12月9日  110年12月9日 備            註  1.桃園地檢署110年度執字第571號 2.受刑人編號2至9之罪刑，曾經桃園地院以106年度訴字第772號判決合併定刑有期徒刑2年2月，其不服上訴後，由本院以上開判決駁回上訴，其不服再提起第三審上訴後，由最高法院於110年12月9日以110年度台上字第5770號判決從程序上駁回上訴。 1.桃園地檢署110年度執字第571號 2.受刑人編號2至9之罪刑，曾經桃園地院以106年度訴字第772號判決合併定刑有期徒刑2年2月，其不服上訴後，由本院以上開判決駁回上訴，其不服再提起第三審上訴後，由最高法院於110年12月9日以110年度台上字第5770號判決從程序上駁回上訴。 

編            號  5 6 罪            名  販賣第三級毒品 販賣第三級毒品 宣     告     刑  有期徒刑1年6月 有期徒刑1年6月 犯罪日期（民國）  102年6月26日 102年6月26日 偵查機關及案號  臺灣桃園地方檢察署105年度偵字第14627號 臺灣桃園地方檢察署105年度偵字第14627號 最  後  事實審 法    院 臺灣高等法院 臺灣高等法院  案    號 109年度上訴字第1950號 109年度上訴字第1950號  判決日期 110年3月31日 110年3月31日 確  定    判  決 法    院 最高法院 最高法院  案    號 110年度台上字第5770號 1110年度台上字第5770號  判    決 確定日期 110年12月9日  110年12月9日 備            註  1.桃園地檢署110年度執字第571號 2.受刑人編號2至9之罪刑，曾經桃園地院以106年度訴字第772號判決合併定刑有期徒刑2年2月，其不服上訴後，由本院以上開判決駁回上訴，其不服再提起第三審上訴後，由最高法院於110年12月9日以110年度台上字第5770號判決從程序上駁回上訴。 1.桃園地檢署110年度執字第571號 2.受刑人編號2至9之罪刑，曾經桃園地院以106年度訴字第772號判決合併定刑有期徒刑2年2月，其不服上訴後，由本院以上開判決駁回上訴，其不服再提起第三審上訴後，由最高法院於110年12月9日以110年度台上字第5770號判決從程序上駁回上訴。 

編            號  7 8 罪            名  販賣第三級毒品 販賣第三級毒品 宣     告     刑  有期徒刑1年6月 有期徒刑1年7月 犯罪日期（民國）  102年7月2日 102年6月21日 偵查機關及案號  臺灣桃園地方檢察署105年度偵字第14627號 臺灣桃園地方檢察署105年度偵字第14627號 最  後  事實審 法    院 臺灣高等法院 臺灣高等法院  案    號 109年度上訴字第1950號 109年度上訴字第1950號  判決日期 110年3月31日 110年3月31日 確  定    判  決 法    院 最高法院 最高法院  案    號 110年度台上字第5770號 110年度台上字第5770號  判    決 確定日期 110年12月9日  110年12月9日 備            註  1.桃園地檢署110年度執字第571號 2.受刑人編號2至9之罪刑，曾經桃園地院以106年度訴字第772號判決合併定刑有期徒刑2年2月，其不服上訴後，由本院以上開判決駁回上訴，其不服再提起第三審上訴後，由最高法院於110年12月9日以110年度台上字第5770號判決從程序上駁回上訴。 1.桃園地檢署110年度執字第571號 2.受刑人編號2至9之罪刑，曾經桃園地院以106年度訴字第772號判決合併定刑有期徒刑2年2月，其不服上訴後，由本院以上開判決駁回上訴，其不服再提起第三審上訴後，由最高法院於110年12月9日以110年度台上字第5770號判決從程序上駁回上訴。 

編            號  9 (以下空白) 罪            名  販賣第三級毒品  宣     告     刑  有期徒刑1年7月  犯罪日期（民國）  102年7月3日  偵查機關及案號  臺灣桃園地方檢察署105年度偵字第14627號  最  後  事實審 法    院 臺灣高等法院   案    號 1109年度上訴字第1950號   判決日期 110年3月31日  確  定    判  決 法    院 最高法院   案    號 110年度台上字第5770號   判    決 確定日期 110年12月9日   備            註  1.桃園地檢署110年度執字第571號 2.受刑人編號2至9之罪刑，曾經桃園地院以106年度訴字第772號判決合併定刑有期徒刑2年2月，其不服上訴後，由本院以上開判決駁回上訴，其不服再提起第三審上訴後，由最高法院於110年12月9日以110年度台上字第5770號判決從程序上駁回上訴。